de: Nahrungsmittel, Getränke & Tabak > Lebensmittel > Tofu- & Soja-Produkte > Fleischalternativen: Pflanzliche Burger; Pflanzlicher Aufschnitt & Bacon-Scheiben; Pflanzliche Hackfleisch-Alternativen; Pflanzliche Würstchen; Meeresfrüchte-Alternativen
el: Τρόφιμα, ποτά & προϊόντα καπνού > Είδη διατροφής > Τόφου, προϊόντα σόγιας & χορτοφαγικά προϊόντα > Εναλλακτικά προϊόντα κρέατος: Φυτικά μπιφτέκια; Φυτικά αλλαντικά και φέτες μπέικον; Φυτικά υποκατάστατα κιμά; Φυτικά λουκάνικα; Υποκατάστατα θαλασσινών
pt-BR: Alimentos, bebidas e tabaco > Alimentos > Produtos vegetarianos, tofu e soja > Substitutos da carne: Hambúrgueres à base de plantas; Frios e fatias de bacon à base de plantas; Alternativas à carne moída à base de plantas; Salsichas e linguiças à base de plantas; Alternativas a frutos do mar
lt-LT: Maistas, gėrimai ir tabakas > Maisto prekės > Tofu, sojos ir vegetariški produktai > Mėsos pakaitalai: Augaliniai mėsainiai; Augaliniai delikatesai ir šoninės griežinėliai; Augalinės maltos mėsos alternatyvos; Augalinės kilmės dešrelės; Jūros gėrybių alternatyvos
zh-CN: 饮食/烟酒 > 食品 > 豆腐/豆制品/素食品 > 素肉: 植物基汉堡; 植物基熟食和培根片; 植物基肉末替代品; 植物基香肠; 海鲜替代品
hr-HR: Hrana, piće i duhan > Prehrambeni artikli > Tofu, soja i vegetarijanski proizvodi > Zamjene za meso: Burgeri na biljnoj bazi; Kriške delikatesne šunke i slanine na biljnoj bazi; Alternative mljevenom mesu na biljnoj bazi; Kobasice na biljnoj bazi; Alternative za plodove mora
fr: Alimentation, boissons et tabac > Aliments > Tofu et produits à base de soja > Substituts de viande: Burgers végétaux; Tranches de charcuterie et bacon végétaux; Substituts de viande hachée végétale; Saucisses végétales; Substituts de fruits de mer
ru: Продукты, напитки и табачные изделия > Пищевые продукты > Тофу, соевые и вегетарианские продукты > Аналоги мяса: Бургеры на растительной основе; Растительные нарезки и бекон; Растительный фарш; Растительные сосиски и колбасы; Альтернативы морепродуктам
zh-TW: 食物、飲料和菸草 > 食品 > 豆腐/豆類/蔬食產品 > 素肉: 植物肉漢堡; 植物肉熟食與培根片; 植物絞肉替代品; 植物肉香腸; 替代海鮮
nl: Eten, drinken en tabak > Voedselitems > Tofu- en sojaproducten > Vleesalternatieven: Plantaardige burgers; Plantaardige vleeswaren en spekplakjes; Plantaardige gehaktalternatieven; Plantaardige worsten; Zeevruchtenalternatieven
cs: Jídlo, pití a tabák > Potraviny > Tofu a sójové výrobky > Náhražky masa: Rostlinné burgery; Rostlinné uzeniny a slanina; Rostlinné alternativy mletého masa; Rostlinné klobásy; Alternativy mořských plodů
pt-PT: Comida, bebidas e tabaco > Artigos alimentares > Produtos de tofu, soja e vegetarianos > Alternativas à carne: Hambúrgueres de base vegetal; Fatias de base vegetal estilo charcutaria e bacon; Alternativas a carne picada de base vegetal; Salsichas de base vegetal; Alternativas a marisco
tr: Yiyecek, İçecekler ve Tütün Mamülleri > Yiyecek Çeşitleri > Tofu, Soya ve Vejetaryen Ürünleri > Et Alternatifleri: Bitki bazlı burgerler; Bitki bazlı şarküteri ve pastırma dilimleri; Bitki bazlı kıyma alternatifleri; Bitki bazlı sosisler; Deniz ürünleri alternatifleri
bg-BG: Храна, напитки и тютюневи изделия > Хранителни продукти > Тофу, соя и вегетариански продукти > Заместителина месо: Бургери на растителна основа; Деликатеси на растителна основа и резени бекон; Растителни заместители на мляно месо; Растителни наденички; Алтернативи на морски дарове
sv: Mat, dryck och tobak > Livsmedel > Tofu, soja och produkter för vegetarianer > Köttalternativ: Växtbaserade burgare; Växtbaserat smörgåspålägg & bacon; Växtbaserad färs; Växtbaserade korvar; Skaldjurs- & fiskalternativ
ko: 식품/음료/담배 > 식품 > 두부/콩/채식 제품 > 고기 대용 식품: 식물성 버거; 식물성 델리 및 베이컨 슬라이스; 식물성 다진 고기 대체 식품; 식물성 소시지; 해산물 대체 식품
vi: Thực phẩm, đồ uống và thuốc lá > Hàng thực phẩm > Đậu phụ, đỗ tương và sản phẩm chay > Thực phẩm thay thế thịt: Nhân burger thực vật; Thịt nguội & thịt lợn xông khói thực vật cắt lát; Sản phẩm thay thế thịt băm thực vật; Xúc xích thực vật; Sản phẩm thay thế hải sản
sk-SK: Potraviny, nápoje a tabakové výrobky > Potraviny > Tofu, sója a vegetariánske produkty > Mäsové náhrady: Rastlinné burgre; Plátky rastlinných delikates a slaniny; Alternatívy mletého mäsa na rastlinnej báze; Rastlinné klobásy; Alternatívy k morským plodom
sl-SI: Hrana, pijača in tobak > Prehrambeni izdelki > Tofu, soja in vegetarijanski izdelki > Mesni nadomestki: Burgerji na rastlinski osnovi; Rastlinski delikatesni izdelki in rezine rastlinske slanine; Nadomestki mletega mesa na rastlinski osnovi; Klobase na rastlinski osnovi; Alternative morskim sadežem
fi: Ruoka, juoma ja tupakkatuotteet > Ruokatuotteet > Tofu-, soija- ja kasvisruokavalioon sopivat tuotteet > Lihan korvikkeet: Kasvispihvit; Kasvipohjaiset leikkele- ja pekoniviipaleet; Kasvipohjaiset jauhelihan korvikkeet; Kasvipohjaiset makkarat; Kalan ja merenelävien korvikkeet
da: Fødevarer, drikkevarer og tobak > Fødevarer > Tofu, soja og vegetariske produkter > Alternativer til kød: Plantebaserede burgere; Plantebaseret pålæg og bacon i skiver; Plantebaserede alternativer til hakket kød; Plantebaserede pølser; Alternativer til fisk og skaldyr
th: อาหาร เครื่องดื่ม และยาสูบ > รายการอาหาร > ผลิตภัณฑ์เต้าหู้ ถั่วเหลือง และมังสวิรัติ > ผลิตภัณฑ์ทดแทนเนื้อสัตว์: เบอร์เกอร์แพลนท์เบส; เนื้อตัดเย็นและเบคอนแพลนท์เบส; เนื้อสับแพลนท์เบส; ไส้กรอกแพลนท์เบส; อาหารทะเลแพลนท์เบส
es: Alimentación, bebida y tabaco > Alimentos > Productos de soja, tofu y vegetarianos > Sustitutivos de la carne: Hamburguesas de origen vegetal; Rebanadas de tocino y embutidos de origen vegetal; Alternativas a la carne molida de origen vegetal; Salchichas de origen vegetal; Alternativas a los mariscos
pl: Żywność, napoje i tytoń > Żywność > Produkty z tofu, soi i wegetariańskie > Substytuty mięsa: Burgery roślinne; Roślinne wędliny i plastry bekonu; Roślinne zamienniki mięsa mielonego; Kiełbaski roślinne; Alternatywy dla owoców morza
nb: Mat, drikkevarer og tobakk > Matvarer > Tofu, soya og vegetariske produkter > Kjøttalternativer: Plantebaserte burgere; Plantebasert pålegg og bacon i skiver; Plantebaserte kjøttdeigalternativer; Plantebaserte pølser; Sjømatsalternativer
ja: 食品・飲料 > 食品 > 豆腐・大豆製品 > 代用肉: プラントベースバーガー; プラントベースデリ・ベーコンスライス; プラントベース代替ひき肉; プラントベースソーセージ; 代替シーフード
en: Food, Beverages & Tobacco > Food Items > Tofu, Soy & Vegetarian Products > Meat Alternatives: Plant-Based Burgers; Plant-Based Deli & Bacon Slices; Plant-Based Ground Meat Alternatives; Plant-Based Sausages; Seafood Alternatives
hu: Élelmiszerek, italok és dohányáru > Élelmiszertételek > Tofu, szója és vegetáriánus termékek > Húsalternatívák: Növényi alapú hamburgerek; Növényi alapú felvágott- és baconszeletek; Növényi alapú darálthús-alternatívák; Növényi alapú kolbászok; Tenger gyümölcsei alternatívák
ro-RO: Alimente, băuturi și tutun > Produse alimentare > Tofu, soia și produse vegetariene > Alternative la produse din carne: Burgeri pe bază de plante; Felii de mezeluri și bacon pe bază de plante; Alternative vegetale la carnea tocată; Cârnați pe bază de plante; Alternative la fructe de mare
it: Cibo, bevande e tabacco > Alimenti > Tofu e prodotti di soia > Alternative alla carne: Hamburger vegetali; Affettati e bacon vegetali; Alternative al macinato di carne vegetali; Salsicce vegetali; Alternative ai frutti di mare